臺灣臺南地方法院民事判決　　　　　　 99年度重訴字第190號
原　　　告　葉俶妙
訴訟代理人　林德昇律師
　　　　　　謝耿銘律師
被　　　告　合作金庫商業銀行股份有限公司
法定代理人　劉燈城
訴訟代理人　陳啟文
　　　　　　葉哲君
　　　　　　翁勝昌
上列當事人間請求第三人異議之訴事件，經本院於民國100年9月
9日言詞辯論終結，判決如下：
    主    文
被告不得執本院民國95年8月11日南院慧94執合字第26657號債權
憑證中之原本院94年度促字第7139號支付命令、本院94年度促字
第7144號支付命令及本院94年度促字第7145號支付命令執行名義
內容對原告為強制執行。
被告不得執本院民國96年3月23日南院慧94執合字第47741號債權
憑證中之原本院94年度促字第7137號支付命令執行名義內容對原
告為強制執行。
訴訟費用新臺幣148,752元由被告負擔。
    事實及理由
甲、程序方面：
一、按訴狀送達後，原告不得將原訴變更或追加他訴，但被告同
    意者、請求之基礎事實同一者或擴張或減縮應受判決事項之
    聲明者，不在此限。被告於訴之變更或追加無異議，而為本
    案之言詞辯論者，視為同意變更或追加，民事訴訟法第255
    條第1項第1、2、3款及第2項分別定有明文。本件原告起訴
    時原係以強制執行法第15條為請求權基礎，提起本件第三人
    異議之訴。於訴狀送達後，因其主張之事實係認本件有民國
    （下同）97年1月4日修正公布之民法第1148條第2項及民法
    繼承編施行法第1條之2第1項規定之適用，而上開事實核應
    屬強制執行法第14條第1項規定中「有妨礙債權人請求事由
    」之範疇。因原告之主張並非明確，經本院於99年10月20
    日言詞辯論時為闡明後，原告於99年11月8日具狀追加併以
    強制執行法第14條第1項及分配表異議之訴為請求權基礎，
    被告就原告上開追加並無異議，而為言詞辯論，依上開規定
    ，原告上開訴之追加，應予准許。
二、又原告係對本院民事執行處99年度司執字第19752號、99年
    度司執字第34253號強制執行事件提起第三人異議之訴及債
    務人異議之訴，而被告就上開執行事件之執行名義，除有原
    本院94年度促字第7139號支付命令、94年度促字第7144號支
    付命令、94年度促字第7145號支付命令及94年度促字第71
    37號支付命令外，另有其他執行名義，而原告僅就原上開四
    支付命令執行名義為爭執，故本院僅就此部分之執行名義有
    無原告主張之事由為審酌，其餘之執行名義部分，則不在本
    件審酌範圍內，先予敘明。
三、再原告訴之聲明經多次擴張、減縮後，最後於100年4月12日
    以書狀確認為(一)本院99年度司執字第19752號強制執行事件
    中，就被告以同院94年執字第26657號債權憑證中之同院94
    年度促字第7139號支付命令、同院94年度促字第7144號支付
    命令及同院94年度促字第7145號支付命令取得之債權；以及
    ，就被告以同院94年執字第47741號債權憑證中之同院94年
    度促字第7137號支付命令取得之債權，不得對原告為強制執
    行。(二)本院99年度司執字第34253號強制執行事件中，就被
    告以同院94年執字第26657號債權憑證中之同院94年度促字
    第7139號支付命令、同院94年度促字第7144號支付命令及同
    院94年度促字第7145號支付命令取得之債權；以及，就被告
    以同院94年執字第47741號債權憑證中之同院94年度促字第
    7137號支付命令取得之債權，不得對原告為強制執行。被告
    均未為異議，依首揭條文規定，自屬合法。
乙、實體方面：
一、原告起訴主張：
（一）原告之被繼承人葉福禮已於93年3月24日去世，其生前擔
      任訴外人李銘振、李萬禮、李銘展向被告借款之連帶保證
      人，被繼承人葉福禮死後，被告以原告為上開保證債務之
      繼承人向本院聲請核發支付命令，分別對原告取得本院94
      年度促字第7137號、94年度促字第7139號、94年度促字第
      71 44號及94年度促字第7145號支付命令為執行名義（下
      稱系爭保證契約債務），經分別聲請強制執行後，原本院
      94年度促字第7139號、7144號及7145號支付命令已與其他
      執行名義合併經本院執行處換發為本院94年執字第26657
      號債權憑證，本院94年度促字第7137號支付命令則與其他
      執行名義合併換發為本院94年執字第47741號債權憑證。
（二）被告於99年5月12日又持本院94年執字第47441、26657號
      債權憑證為執行名義，分別聲請本院以99年度司執字第36
      554號給付借款強制執行程序（併入本院99年度司執字第
      19752號強制執行事件），對原告所有坐落臺南縣鹽水鎮
      ○○段239-3地號土地及其上同段216建號即門牌號碼臺南
      縣鹽水鎮○○路一號房屋為強制執行，以本院99年度司執
      字第36555號給付借款強制執行程序（併入本院99年度司
      執字第34253號強制執行事件執行），對原告所有坐落臺
      南縣鹽水鎮○○段239-5地號土地及其上同段218建號即門
      牌號碼臺南縣鹽水鎮○○街17號房屋為強制執行。
（三）原告對被告所負之上開支付命令債務部分，乃係被繼承人
      葉福禮之借款連帶保證債務，依民法繼承編施行法第1條
      之2第1項之規定，原告對上開保證債務僅需以所得遺產為
      限負清償責任，而上開不動產乃原告固有之財產，並非遺
      產，原告自得依強制執行第15條規定，訴請被告不得以上
      開支付命令對原告之上開不動產為強制執行。再者，原告
      自被繼承人葉福禮處繼承之遺產金額僅新臺幣（下同）1,
      111,598元，依民法繼承編施行法第1條之2第1項之規定原
      告僅需在所得遺產1,111,598元之範圍內負清償上開保證
      債務之責任，而原告就上開保證債務已清償之金額合計已
      達1,544,505元亦已超過所得遺產，原告自不得再執上開
      債權對原告為強制執行。
（四）對被告抗辯之陳述：
   1、訴外人葉福禮所留遺產存款3,334,795元，固全數轉入原
      告帳戶內，然上開遺產並非全數由原告終局取得，上開存
      款業已清償葉福禮積欠葉淑娟借款債務50萬元、李彩美借
      款債務210萬元，況葉福禮死亡後之繼承人為原告、葉靜
      芳及葉李彩芬三人，原告與訴外人葉靜芳、葉李彩芬就葉
      福禮遺產業已協議分割，每人各繼承取得3分之l即1,111,
      598元（3,334,795元l/3=1,111,598元），是原告繼承
      之遺產金額僅1,111,598元，被告僅以上開存款轉入原告
      帳戶主張遺產全部係由原告一人繼承取得，尚無可採。
   2、按「債之清償，得由第三人為之。但當事人另有訂定或依
      債之性質不得由第三人清償者，不在此限。」，民法第31
      1條第1項定有明文，訴外人顏欣怡轉帳120萬元予被告，
      乃為清償原告債務。
    95年1月10日原告向顏欣怡借款120萬元，並委託其以轉帳
      方式代原告向被告繳納積欠之款項，有顏欣怡存摺帳戶及
      借據為憑，總計代原告清償120萬元。為擔保前揭借款，
      原告將與葉靜芳共有之臺南縣鹽水鎮○○段415 地號土地
      ，設定抵押權予顏欣怡母親顏李彩美。顏欣怡代原告清償
      之債務包括：(1)原告繼承葉福禮為「主債務人李銘展」擔
      保借款之保證債務；(2)原告為「主債務人葉李彩芬」擔保
      借款之保證債務。依被告提出之主債務人「葉李彩芬（即
      葉1至3）及「李銘展」（即展l至6）還款明細表，被告合
      計收取120萬元，且被告收入利息時間與顏欣怡匯款時間
      相符，足證原告確實委由顏欣怡代為向被告清償120萬元
      債務，而依被告所列明細表所示，上開金額用以清償主債
      務人李銘展債務部分之金額為556,972元，自應屬原告清
      償系爭保證債務之金額。
    被告雖以顏欣怡於向其清償款項時僅表示係清償該等借款
      之意思表示，並未以原告代理人或其他關係人身分前來或
      提示相關證明身分之文件，然顏欣怡從未親自與被告洽談
      清償債務事宜，上開120萬元款項，均係原告本人每月持
      顏欣怡開立之4萬元取款條交付被告訴訟代理人葉哲君，
      並告知帳戶密碼，由被告自顏欣怡合作金庫銀行帳戶內領
      款取償，陸續領款120萬元，被告從未表示反對，況被告
      每月亦自顏欣怡帳戶內扣款取償，且於還款明細表記載李
      銘展與葉李彩芬還款記錄，被告確實同意由顏欣怡代為清
      償原告之負債，並對其發生清償之效力。
    觀之被告所提出之還款明細表，可知訴外人顏欣怡所清償
      之120萬元，乃分別清償訴外人葉李彩芬為主債務人之債
      務643,028元及訴外人李銘展為主債務人之債務556,972元
      。而被告於鈞院100年1月14日言詞辯論期日已就原告主張
      訴外人顏欣怡代為清償主債務人李銘展之債務556,972元
      部分表示不爭執，基於禁反言原則及辯論主義，鈞院應受
      當事人主張之拘束，不得為歧異之認定。
   3、綜合兩造已不爭執之原告執行取得之88,455元、238,957
      元，及自原告於合作金庫帳戶取償660,121元均係用以清
      償系爭保證債務，再加計訴外人顏欣怡代原告清償之556,
      972元，原告就葉福禮之保證債務清償金額共1,544,505元
      （88,455元+238,957元+660,121元+556,972元=1,544,505
      元），業已超過原告所繼承之遺產數額，原告依法已不須
      再就葉福禮之系爭保證債務負清償責任。
（五）並聲明：
   1、本院99年度司執字第19752號強制執行事件中，就被告以
      同院94年執字第26657號債權憑證中之同院94年度促字第
      7139號支付命令、同院94年度促字第7144號支付命令及同
      院94年度促字第7145號支付命令取得之債權；以及，就被
      告以同院94年執字第47741號債權憑證中之同院94年度促
      字第7137號支付命令取得之債權，不得對原告為強制執行
      。
   2、本院99年度司執字第34253號強制執行事件中，就被告以
      同院94年執字第26657號債權憑證中之同院94年度促字第
      7139號支付命令、同院94年度促字第7144號支付命令及同
      院94年度促字第7145號支付命令取得之債權；以及就被告
      以同院94年執字第47741號債權憑證中之同院94年度促字
      第7137號支付命令取得之債權，不得對原告為強制執行。
   3、訴訟費用由被告負擔。
二、被告則答辯以：
（一）依民法第1159條之規定，原告就繼承所得之遺產，應按債
      權比例為繼承債務之清償，原告就繼承所得遺產總額為3,
      337,805元，而訴外人葉福禮積欠被告之保證債務金額為
      22,370,000元，而原告所主張之訴外人葉淑娟債權額50
      萬元、李彩美債權額為210萬元，如以原告所繼承之遺產
      金額按各筆債務之比例為繼承債務之清償，原告對被告至
      少應負2,990,256元之清償責任【計算式：3,337,805×22
      ,370,000/（22,370,000+500,000+2,100,000）＝2,990,2
      56】，扣除94年6月8日清償主債務人李銘振之繼承債務
      88,455元、被告對原告行使抵銷存款660,121元及執行
      原告股票238,957元。原告仍應給付被告2,002,723元【計
      算式2,990,256-88,455-660,121-238,957】。
（二）按「繼承人對於被繼承人之債務，以因繼承所得遺產為限
      ，負連帶責任。繼承人相互間對於被繼承人之債務，除法
      律另有規定或另有約定外，按其應繼分比例負擔之。」民
      法第1153條定有明文。是原告於繼承被繼承人所得遺產範
      圍內應負連帶責任，非得以繼承人內部間按其應繼分比例
      負擔部分對抗被告，原告關於應繼分之主張，並無可採。
      本件原告繼承所得遺產之總額為3,337,805元，應按被繼
      承人葉福禮積欠之債務，按各筆債務之比例為繼承債務之
      清償。
（三）原告雖主張原告有向訴外人顏欣怡借款120萬元，並委託
      訴外人顏欣怡以其在被告之帳戶以轉帳方式代原告向被告
      分別繳納主債務人李銘展債務（即由原告繼承之連帶保證
      債務）部分為556,972元、葉李彩芬保證債務部分為643,0
      28元積欠之款項，惟訴外人顏欣怡非被告之債務人，亦非
      本件保證或繼承債務之關係人，因其向被告清償款項時僅
      表明係為清償該等借款之意思表示，並未以原告代理人或
      其他關係人身分前來或提示相關證明身分之文件，此屬民
      法第311條第l項之第三人之清償，與原告是否清償無涉，
      蓋若代原告向被告為清償，應於清償行為時向被告表明受
      原告委託或代理之旨，該清償行為法律效果始歸原告，惟
      原告所提出之證明文件僅係其與訴外人顏欣怡雙方私下訂
      立，被告於受清償時毫無所悉，對被告而言，訴外人顏欣
      怡係以其自己名義為清償，怎可事過年餘後主張將該等清
      償款項部分納入原告已清償部分並據以對抗被告，強命被
      告接受行為當時所不知之法律關係，有損被告之信賴保護
      ，故被告否認原告該部分之主張。
（四）聲明：
   1、請求駁回原告之訴。
   2、訴訟費用由原告負擔。
四、兩造不爭執之事實：
（一）原告與訴外人葉李彩芬、葉靜芳為葉福禮之妻女，葉福禮
      已於93年3月24日死亡，其繼承人為原告及訴外人葉靜芳
      、葉李彩芬等三人，均未向法院聲明拋棄繼承或限定繼承
      。原告及訴外人葉李彩芬於93年6月4日向財政部南區稅局
      申報葉福禮之遺產有台灣銀行新營分行存款二筆合計3,33
      7,805元。上開存款於93年7月16日均轉存入原告帳戶內。
（二）關於本院94年度執字第47741號債權憑證（原執行名義有
      本院94年度促字第7137號支付命令。本院94年度促字
      第7138號支付命令。）
   1、其中本院94年度促字第7137號支付命令內容係原告之被繼
      承人葉福禮擔任訴外人李銘振之連帶保證人，向被告借款
      未還，經被告向借款人李銘振及連帶保證人葉福禮之繼承
      人即原告等人聲請支付命令，經本院核發上開支付命令命
      原告與訴外人李銘振等人應連帶給付被告11,370,000元及
      利息、違約金。
   2、被告曾執上開支付命令為執行名義聲請執行債務人之財產
      ，經本院94年度執字第14688號強制執行債務人李銘振等
      人之財產而受償，其中由執行原告之存款受償之金額為88
      ,455元，執行原告股票受償之金額為238,957元。
   3、上開94年度促字第7137號支付命令對借款人及連帶保證人
      財產聲請強制執行（即94年度執字第14688號）後，經本
      院換發為94年度執字第47741號債權憑證，被告於99年5月
      12日執上開債權憑證聲請執行原告之財產，聲請執行之債
      權額為4,252,556元，及其中1,445,918元自96年2月10
      日起至清償日止，按年息百分之2.5計算之利息及違約金
      ；561,327元2,245,311元及均自94年9月7日起至清償
      日止按年息百分之2.5計算之利息及違約金，並聲請併入
      本院99執字第19752號執行事件一併執行。
（三）關於本院94年度執字第26657號債權憑證（原執行名義有
      六個支付命令。）
   1、其中本院94年度促字第7139號支付命令係原告之被繼承人
      葉福禮擔任訴外人李萬禮之連帶保證人，向被告借款未還
      ，經被告向借款人李萬禮及連帶保證人葉福禮之繼承人即
      原告等人聲請支付命令，經本院核發上開支付命令命原告
      與訴外人李萬禮等人應連帶給付被告500萬元及利息並違
      約金。
   2、其中本院94年度促字第7144號支付命令係原告之被繼承人
      葉福禮擔任訴外人李銘展之連帶保證人，向被告借款未還
      ，經被告向借款人李銘展及連帶保證人葉福禮之繼承人即
      原告等人聲請支付命令，經本院核發上開支付命令命原告
      與訴外人李銘展等人應連帶給付被告600萬元及如附表所
      示利息並違約金。
   3、其中本院94年度促字第7145號支付命令係原告之被繼承人
      葉福禮擔任訴外人李銘展之連帶保證人，向被告借款未還
      ，經被告向借款人李銘展及連帶保證人葉福禮之繼承人即
      原告等人聲請支付命令，經本院核發上開支付命令命原告
      與訴外人李銘展等人應連帶給付被告300萬元及利息並違
      約金。
   4、被告曾執上開支付命令及其他另2份支付命令為執行名義
      聲請執行債務人之財產，經本院94年度執字第14688號強
      制執行債務人李銘展等人之財產而受償，並就受償不足部
      分，換發本院94年執字第26657號債權憑證，被告於99年5
      月12日執上開債權憑證聲請執行原告之財產，就上開支付
      命令聲請執行之債權額分別列聲請請求金額3,427,302
      元；5,240,427元；2,618,018元及利息並未違約金。
（四）被告於99年5月12日以本院94年度執字第47441號、94年度
      執字第26657號債權憑證向本院民事執行處聲請強制執行
      原告所有臺南縣鹽水鎮○○段239-3地號土地及其上同段
      216 建號建物（本院99執字第19752號強制執行事件）及
      臺南縣鹽水鎮○○段239-5地號土地及其上同段218建號建
      物（本院99執字第34253號執行事件），上開不動產均已
      經本院拍定，惟尚未分配價金。
（五）被告現聲請強制執行之原告上開不動產，均係原告自身所
      有之不動產，非屬被繼承人葉福禮之遺產。
（六）原告所主張之上開債務均係代負履行責任之保證契約債務
      ，原告得依民法繼承編施行法第l條之2第l項之規定，主
      張以其繼承所得遺產為限，負清償責任。
（七）被告於94年6月21日有自原告在被告新營分行存款帳戶自
      行抵銷存款債權660,121元。
（八）原告主張就被繼承人葉福禮之上開連帶保證債務，以自身
      之財產已清償之金額有經被告執行之原告存款88,455元、
      原告股票金額238,957元及自被告自行自原告帳戶抵銷之
      存款660,121元，合計987,533元部分，被告不爭執。
（九）訴外人顏欣怡自95年1月24日起至97年5月21日止有轉帳合
      計120萬元之款項給被告。
五、兩造爭執事項：
（一）原告自被繼承人葉福禮處所得遺產若干？原告就其所繼承
      之保證契約債務應負清償責任之範圍為何？
（二）訴外人顏欣怡轉帳120萬元部分是否屬原告清償債務金額
      ？原告主張其中556,972元係屬清償由原告繼承之系爭保
      證契約債務之金額，是否有理由？
（三）被告是否能持上開保證契約債務之執行名義對原告之上開
      財產聲請強制執行？
六、本院之判斷：
（一）按執行名義成立後，如有消滅或妨礙債權人請求之事由發
      生，債務人得於強制執行程序終結前，向執行法院對債權
      人提起異議之訴。強制執行法第14條第1項前段定有明文
      。又債務人異議之訴，係以排除執行名義之執行力為目的
      ，執行名義之強制執行程序，進行至執行名義所載債權全
      部達其目的時，始為終結，故執行名義所載債權，未因強
      制執行全部達其目的以前，債務人仍得提起異議之訴。次
      按繼承在民法繼承編中華民國97年1月4日修正施行前開始
      ，繼承人對於繼承開始後，始發生代負履行責任之保證契
      約債務，由其繼續履行債務顯失公平者，得以所得遺產為
      限，負清償責任。民法繼承編施行法第1條之2第1項定有
      明文。核上開條文之修正係為兼顧保護債權人及繼承人之
      權益，於特定條件下，繼承人得以「所得遺產為限，負清
      償責任」，而減輕其責任。又此有限責任，係採「人的有
      限責任」，而非「物的有限責任」。從而，繼承人就被繼
      承人之債務，仍為債務人而非第三人，繼承人應提起債務
      人異議之訴，以為救濟。（臺灣高等法院暨所屬法院97
      年法律座談會民執類提案第18號研討結論及審查意見參照
      ）。是本件原告主張其有民法繼承編施行法第1條之2第1
      項所定情形，自得於強制執行程序終結前，向執行法院對
      債權人提起債務人異議之訴，先予敘明。
（二）原告自被繼承人葉福禮處所得遺產若干？原告就其所繼承
      之保證契約債務應負清償責任之範圍為何？
   1、查依原告所提出財政部臺灣省南區國稅局之遺產稅免稅證
      明書所載（見本院卷第47頁），被繼承人葉福禮所留遺產
      為台灣銀行新營分行存款合計3,337,805元，此為原告所
      不爭，又原告主張被繼承人葉福禮之上開遺產業經全體繼
      承人協議依應繼分分割，故原告僅分得存款三分之一之金
      額即1,111,598元，業據原告提出遺產分割協議書一份為
      證，而原告與訴外人葉靜芳及葉李彩芬分係被繼承人葉福
      禮之直系卑親屬與配偶，依民法第1144條規定，其三人之
      應繼分確各為三分一，是原告主張其自被繼承人葉福禮處
      所取得之遺產為上開存款之三分之一即1,111,598元，應
      屬可採，被告雖以被繼承人葉福禮之存款嗣轉存入原告帳
      戶內而主張全部存款均係原告所取得，然被繼承人葉福禮
      之存款既屬遺產，依法即屬繼承人全體公同共有，若經全
      體繼承人同意自可轉入原告帳戶，尚不得以此即認定上開
      遺產已全部分配歸原告取得，況原告已提出遺產分割協議
      書明確載明上開遺產係由各繼承人取得三分之一，被告亦
      未提出其他證據證明上開遺產均由原告一人單獨取得，本
      院自難為上開認定。
   2、又被告雖以民法第1153條之規定主張原告應以被繼承人之
      全部遺產對被告負清償責任，而不得以繼承人間自行協議
      分割認定清償責任範圍云云。惟民法繼承編施行法第1之2
      條第1項既係規定「以所得遺產為限，負清償責任」，依
      其文義解釋，自應以繼承開始時各繼承人實際繼承所得遺
      產之金額或價值定其清償責任之範圍，方為公允，被告前
      開所辯，並無所據。而依前所述，原告自被繼承人葉福禮
      處分得之遺產為1,111,598元，已認定如前，則原告就其
      所繼承之系爭保證契約債務，應僅在其繼承被繼承人葉福
      禮之遺產即1,111,598元範圍內負清償責任。
（三）訴外人顏欣怡轉帳120萬元部分是否屬原告清償債務金額
      ？原告主張其中556,972元係屬清償由原告繼承之系爭保
      證契約債務之金額，是否有理由？
   1、原告主張其有向訴外人顏欣怡借款120萬元，而與顏欣怡
      協議由顏欣怡自其設立於合庫銀行之帳戶按期轉帳40,000
      元清償原告債務，已由顏欣怡帳戶轉帳清償合計120萬元
      等情，業據原告提出借據、本票及顏欣怡在合庫銀行之存
      摺一份為證，而被告亦不爭執訴外人顏欣怡自95年1月24
      日起至97年5月21日止確有轉帳合計120萬元之款項給被告
      清償債務，是上開事實，自堪認定。
   2、被告雖抗辯訴外人顏欣怡清償時並未表明係為原告清償，
      其清償係屬第三人之清償，應不得列入原告清償金額云云
      ，惟按所謂第三人清償，本即係由債務人以外之第三人清
      償債務人之債務，故第三人如係為原告之債務而清償，自
      亦發生原告清償之效力，是被告抗辯第三人之清償即不屬
      原告之清償云云，尚非可採。又訴外人顏欣怡向被告提出
      上開清償款項時，固未表明係對何債務人之何筆債務為清
      償，惟倘債權人於受領時已知悉係對何筆債務之清償，自
      亦發生該筆債務之清償效力。查原告主張被告之所以得自
      顏欣怡帳戶扣款，乃係由原告與被告洽談，表示原告願提
      供訴外人顏欣怡之帳戶每月轉款40,000元予被告用以清償
      主債務人李銘展及葉李彩芬之債務等情，為被告所不爭，
      而被告亦自承上開自顏欣怡帳戶內所扣得之120萬元，係
      由被告按主債務人李銘展、葉李彩芬之債務金額分別抵充
      ，其中556,972元係抵充主債務人李銘展部分之債務，並
      有原告所提出之由被告所製作之債務充抵明細資料一紙（
      本院卷168頁）在卷可憑，並經被告於100年9月9日言詞辯
      論筆錄陳述明確，並自承上開主債務人李銘展債務亦係屬
      系爭保證債務，上開120萬元款項既係由原告洽由訴外人
      顏欣怡帳戶提出清償，且被告亦同意其中之556,972元用
      以充抵系爭保證債務，則原告主張上開556,972元係屬原
      告所提出用以清償系爭保證債務之金額，自屬有據。
（四）綜上，原告就系爭保證債務僅就其所得遺產範圍即1,111,
      598元範圍內負清償責任，而原告就系爭保證債務清償金
      額，依前揭不爭執事實(八)所列之987,533元再加計556,972
      元，合計為1,544,505元，已超過原告所得遺產金額，是
      原告主張其就系爭保證債務已無清償責任，應屬可採。
七、綜上所述，原告之主張為可採，被告之抗辯尚無可取。從而
    ，原告提起債務人異議之訴，主張就系爭保證債務有足以妨
    礙被告請求之事由存在，被告不得再執系爭保證債務有關之
    執行名義內容對原告為強制執行，應屬有據，其請求為有理
    由，應予准許。
八、本件事證已臻明確，兩造其餘攻擊防禦方法，經審酌後，或
    與本件爭點之判斷無涉，或與判決結果不生影響，毋庸一一
    論列。
九、本件原告之訴為有理由，依民事訴訟法第78條，判決如主文
    ，並依職權確定訴訟費用額為148,752元（即一審裁判費）
    ，應由被告負擔。
中    華    民    國    100    年    9    月    23    日
                  民事第三庭    法  官  童來好
以上正本係照原本作成。
如對本判決上訴，須於判決送達後20日內向本院提出上訴狀。
如委任律師提起上訴者，應一併繳納上訴審裁判費。
中    華    民    國   100    年    9     月    26    日
                                書記官  凌昇裕